【裁判字號】    95,訴,3907
【裁判日期】    950518
【裁判案由】    返還信用卡消費貸款
【裁判全文】
臺灣臺北地方法院民事判決              95年度訴字第3907號
原      告  國泰世華商業銀行股份有限公司
法定代理人  甲○○
訴訟代理人  乙○○
被      告  丙○○
上列當事人間請求返還信用卡消費貸款事件，本院於中華民國95
年5 月10日言詞辯論終結，判決如下：
    主      文
被告應給付原告新臺幣伍拾壹萬肆仟玖佰貳拾捌元，及其中新臺
幣肆拾捌萬貳仟伍佰柒拾玖元部分，自民國九十五年三月二十二
日起至清償日止，按年息百分之十九點七計算之利息。
訴訟費用由被告負擔。
    事實及理由
一原告主張：被告於民國92年6月6日，與原告簽立信用卡契約，
  向原告請領信用卡使用，被告依信用卡約定條款第14、15、20
  、21條約定，得於特約商店記帳消費，但應於次月之繳款截止
  日前向原告清償，逾期按年息19.7% 計算之利息。又被告於92
  年6月9日，以代償卡代付其於英商標準渣打銀行、中國信託商
  業銀行之信用卡欠款，就該代償部分利息及費用，計收方式以
  代償後，前24個月以代償餘額1.1%計收利息，第25個月起以年
  息19.7%計收利息。另被告於94年4月4 日，與原告簽訂簡易通
  信貸款契約，向原告借用新臺幣（下同）210,000 元，原約定
  利息按年息18.5% 計算，分60期清償，依年金法按月計付本息
  ，並約定併入信用卡帳單與信用卡消費帳款一同繳納，於信用
  卡之每月繳款截止日分期攤還利息，若一期未繳視為全部到期
  ，且約定逾期清償時，改按年息19.7% 計算遲延利息。詎被告
  就上開借款自95年3 月21日起，即未依約清償本金及利息，依
  前述約定，借款視為全部到期，則計算至95年3 月21日為止，
  被告積欠之債務，信用卡部分之本金、利息，各為21,554元、
  1,384元，代償部分之本金、利息，各為264,448元、17,019元
  ，借款部分之本金、利息，各為196,577元、13,946 元，爰分
  別依信用卡契約和消費借貸之法律關係，請求被告給付如主文
  第一項所示之金額、利息等語。並聲明：如主文所示。
二被告則以：被告對原告主張之事實並不爭執，惟被告目前無力
  償還債務云云，資為抗辯。並聲明：原告之訴駁回。
三本件原告主張之前述事實，業據其提出信用卡申請書、信用卡
  約定條款、簡易通信貸款申請書、簡易通信貸款約定條款、債
  權明細表、帳單各一份，代償卡申請書、代償卡約定條款各二
  份，核屬相符，亦為被告所自認，故原告主張之前述事實，自
  堪信為真實。
四按借用人應於約定期限內，返還與借用物種類、品質、數量相
  同之物；民法第478 條前段定有明文。本件被告於系爭借款因
  未依約繳納分期款視為到期後，依首揭民法第478 條前段之規
  定，自應負擔返還借款之責任。從而，原告依前揭信用卡契約
  和消費借貸之法律關係，請求被告給付主文所示之金額、利息
  ，為有理由，應予准許。
五訴訟費用負擔之依據：民事訴訟法第78條。
中    華    民    國    95    年    5     月    18    日
                    民事第六庭法      官  姜悌文
以上正本係照原本作成
如對本判決上訴，須於判決送達後20日內向本院提出上訴狀，並
依上訴利益繳納上訴費。
中    華    民    國    95    年    5     月    19    日
                              法院書記官  蔡炎暾


司法院資訊處製作；財團法人民間司法改革基金會備份。
